【裁判字號】    98,簡上,768
【裁判日期】    980923
【裁判案由】    妨害自由等
【裁判全文】
臺灣板橋地方法院刑事判決             98年度簡上字第768號
上  訴  人  臺灣板橋地方法院檢察署檢察官
被      告  乙○○
上列上訴人因被告因公共危險等案件，不服本院中華民國98年5
月14日98年度簡字第2808號第一審判決（聲請簡易判決處刑案號
：97年度偵字第19996 號），提起上訴，本院管轄之第二審合議
庭判決如下：
    主      文
上訴駁回。
    事實及理由
一、本案經本院審理結果，認第一審以被告乙○○所為係犯刑法
    第304 條第1 項強制罪及同法第306 條第1 項侵入住宅罪，
    並依刑法第55條規定，從一重強制罪處斷，判處拘役30日，
    如易科罰金，以新臺幣1 仟元折算1 日，其認事用法均無違
    誤，量刑亦屬適當，應予維持，並引用如附件第一審判決書
    所記載之事實、證據及理由。
二、上訴人上訴意旨略以：原審量較低刑，且給緩刑並未審酌一
    切情狀，顯有違法，此外，被告於其他案件均堅詞強辯，原
    審認被告態度良好，未免速斷，告訴人因此請求檢察官提起
    上訴，檢察官認告訴人之請求，非無理由，乃提起本件上訴
    ，請求法院撤銷原判決及緩刑之宣告云云。
三、經查，被告對於自己以身體擋住大門之強暴方法，阻止告訴
    人甲○○關門，並侵入告訴人之居所之事實坦承不諱，惟辯
    稱：是告訴人邀我去的，有錄音帶可證，我不認為有侵入住
    宅云云。惟查，被告既係用自己身體擋住大門，並自承：我
    推門（告訴人住所之門）進去之後，我就站在門口等語明確
    （見96度他字第7295號卷第75頁反面、第77頁反面），是被
    告其強制推門之事實明確，堪予認定，此並據證人黃小鴻證
    述明確在卷，是顯見告訴人當時不願被告進入其居所，至為
    明確，被告未得告訴人之許諾仍進入該屋內，即為不法侵入
    ，被告上開犯行，事証明確，犯行堪予認定。至告訴人請求
    檢察官上訴狀所指稱量較低刑及緩刑之審酌事項，係屬事實
    審法院得依職權自由裁量之事項，苟已斟酌刑法第57條各款
    所列情狀而未逾越法定刑度及刑法74條緩刑各該要件，即不
    得遽指為違法；且在同一犯罪事實與情節，如別無其他加重
    或減輕之原因，下級審量定之刑，亦無過重或失輕之不當情
    形，則上級審法院對下級審法院之職權行使，原則上應予尊
    重，此有最高法院85年度臺上字第24 46 號裁判意旨可資參
    酌。本件被告所犯強制罪之法定最高本刑分別為3 年以下有
    期徒刑、拘役或3 百元下之罰金（按罰金罰鍰提高標準條例
    第1 條前段提高10倍），原審以被告犯罪事實明確，援引刑
    事訴訟法第449 條第1 項、第3 項、第454 條第2 項，刑法
    第304 條第1 項、第41條第1 項前段，刑法施行法第1 條之
    1 第1 項、第2 項前段，並審酌被告素行尚佳，於偵查中坦
    承犯行，頗具悔意，兼衡其之品行、生活狀況、智識程度、
    犯罪之動機、目的、手段、犯罪後之態度等一切情狀，予以
    論罪科刑，並查，被告未曾因故意犯罪受有期徒刑以上刑
    之宣告，因一時失慮致罹刑章，應能知所警惕，信無再犯之
    虞，併予宣告緩刑2 年，以啟自新，其認事用法既無違誤，
    上訴人認量刑過輕及緩刑宣告顯有違法自無可採，是上訴人
    之上訴為無理由，應駁回其上訴。
據上論斷，應依刑事訴訟法第455條之1第1項、第3項、第368條
、第373條，判決如主文。
本案經檢察官賴建如到庭執行職務。
中    華    民    國    98    年    9     月    23    日
                  刑事第四庭    審判長法  官  樊季康
                                      法  官  劉元斐
                                      法  官  徐子涵
上列正本證明與原本無異。
不得上訴。
                                      書記官  張桐嘉
中    華    民    國    98    年    9     月    23    日


司法院資訊處製作；財團法人民間司法改革基金會備份。
